臺灣高等法院高雄分院刑事裁定　　　　 94年度交抗字第139號
抗告人即
受處分人　　甲○○
上列抗告人因違反道路交通管理處罰條例聲明異議案件，不服臺
灣高雄地方法院中華民國94年9 月16日裁定（94年度交聲更字第
6 號），提起抗告，本院裁定如下：
    主  文
抗告駁回。
    理  由
一、抗告意旨略以：(一)抗告人甲○○自始即向員警稱使用該提款
    機來查看信用卡匯款是否有進到帳戶，並非表示要提款，並
    無前後矛盾之處；詎事隔一年，該員警竟編出此等不實情事
    ，又獲法官採信，作出不正確之判斷，實難令人信服。(二)有
    關抗告人「返回提款機附近找交易單據」的每一片刻，都由
    當時製舉發單的警員鄭文鄉在近距離監視之下，並一直催促
    ，抗告人豈可能再使用提款機；又抗告人在離開該警員視線
    時已經8 點多，抗告人是直至次日再回到原提款機附近找尋
    多時，才找到交易單據。(三)抗告人在被誤認闖紅燈時，確因
    遭到冤枉而拒簽舉發單，警員鄭文鄉亦對抗告人回以相當難
    聽的言語及態度，卻未料鄭文鄉仍對抗告人有所不滿，而於
    原審編篡不實證詞，致有「異議駁回」之裁定。為此依法提
    出抗告，請求撤銷原裁定、原處分等語。
二、按「汽車駕駛人，行經有燈光號誌管制之交岔路口闖紅燈者
    ，處新臺幣1,800 元以上5,400 元以下罰鍰」，道路交通管
    理處罰條例第53條定有明文。
三、經查：
  (一)抗告人即受處分人甲○○（以下簡稱抗告人）於民國93年11
    月15日19時許，騎乘車牌號碼VZE-829 號輕型機車沿高雄市
    ○○○路由東往西方向直行，行經設有燈光號誌管制之高雄
    市○○○路與五福一街交岔路口闖紅燈，經當場攔截舉發之
    事實，業經證人即本件舉發警員鄭文鄉於原審證稱：「當時
    異議人的機車是行駛在五福二路上由東向西，闖越五福二路
    與五福一街的紅燈；當時另有三、四部機車違規，不止異議
    人一人；當時現場有路燈，很明亮，所以伊看得清楚，且伊
    是從異議人闖五福一街的紅燈，就一直注意他，伊執勤是站
    在慢車道上，已靠近慢車道的中間，所以視線很清楚，不可
    能誤認」等語明確（見原審交聲更卷第10至13頁）；並有高
    雄市政府警察局舉發違反道路交通管理事件通知單、裁決書
    各1 紙在卷可憑（見原審交聲卷第8 、9 頁）。
  (二)抗告人以本件舉發之警員鄭文鄉於原審編篡不實證詞，及已
    提出交通銀行自動櫃員機存戶交易明細表可證等置辯。惟：
    本件為當場攔截舉發，當較「當場不能或不宜攔截製單舉
    發」，而為逕行舉發之方式，減少誤認之可能；且警員鄭文
    鄉係於原審具結作證，衡情，本件舉發與其本身並無利害關
    係，警員鄭文鄉當無甘冒偽證重責，而故為不利於抗告人之
    證述之必要。抗告人以於遭舉發當時，曾因拒簽舉發單，致
    與鄭文鄉有所爭執，而認鄭文鄉於原審編篡不實證詞，自屬
    無據。本件舉發違反道路交通管理事件通知單、裁決書上
    均記載違規時間為93年11月15日19時；且警員鄭文鄉為此一
    攔截製單時間之記載，自無法預估日後將因抗告人提出上開
    交易明細表（見原審交聲更卷第17頁），對本件違規時間有
    所爭執，而預為不實之記載；又警員攔截製單，當在違規情
    事發生之後，而抗告人所提上開交易明細表交易時間為93
    年11月15日19時14分，已在本件違規時間之後，自難依此為
    抗告人有利之認定。
四、原審法院因而認原裁決機關以抗告人有違規情事，依道路交
    通管理處罰條例第53條規定裁處罰鍰新臺幣1,800 元，並依
    同條例第63條第1 項第3 款記違規點數3 點之處分，於法並
    無不合；因而依道路交通案件處理辦法第19條規定，裁定駁
    回抗告人之異議，經核並無違誤。是本件抗告人之抗告，尚
    無理由，應予駁回。
五、據上論結，應依道路交通案件處理辦法第26條，刑事訴訟法
    第412 條，裁定如主文。
中　　華　　民　　國　　94　　年　　10　　月　　31　　日
                  刑事第七庭  審判長法　官 莊飛宗
                                    法　官 黃憲文
                                    法　官 曾逸誠
以上正本證明與原本無異。
不得再抗告。
中　　華　　民　　國　　94　　年　　10　　月　　31　　日
　　　　　　　　　　　　　　　　　　書記官  郭蘭蕙
